臺灣桃園地方法院刑事判決　　　　　　　　　　　　　九十一年度易字第一四四號
　　公　訴　人　臺灣桃園地方法院檢察署檢察官
　　被　　　告　乙○○
右列被告因竊盜案件，經檢察官聲請以簡易判決處刑（九十年度偵字第一八六二九號
），本院改依通常程序審理，判決如左：
        主  文
乙○○竊盜，處罰金參仟元，如易服勞役，以參佰元折算壹日。
        事  實
一、乙○○於民國九十年十一月二日凌晨一時許，騎乘機車行經甲○○經營位於桃園
    縣桃園市○○路一０一號之露天路邊小吃攤時，因酒後口渴，竟意圖為自己不法
    之所有，竊取甲○○所有之橘子二粒、及蚊香乙盒、ＣＤ唱片二片，得手後藏置
    於身上，正欲離去之際，為甲○○發現報警，而當場查獲。
二、案經桃園縣警察局桃園分局報請臺灣桃園地方法院檢察署檢察官偵查後聲請簡易
    處刑，本院改依通常程序審判。
        理  由
一、訊據被告乙○○固承認竊取橘子之事實，惟辯稱：並未竊取被害人甲○○之蚊香
    乙盒、ＣＤ唱片二片，且伊當時已醉的不醒人事云云。經查，右揭事實業據被告
    於警訊、偵查及本院初審中供承不違，核與被害人甲○○指述之情節相符，此外
    ，並有被害人立具之贓物領據一紙在卷可資佐證。參以被告既然竊取橘子，豈有
    不連同蚊香乙盒、ＣＤ唱片二片一併竊取之理？而被告為警查獲時之酒精濃度雖
    達０．六八毫克，此有酒精濃度測試值一紙附卷可稽，但其既能騎乘機車至案發
    地，而證人即警員稽晨熹於本院審理時亦證稱：被告當時有喝酒，說話很大聲，
    走路還算穩等語，可見被告當時尚無酒後心神喪失或精神耗弱之情形，故被告上
    開所辨，顯係卸責之詞，洵不足採。本件事證明確，被告犯行洵堪認定，應依法
    論科。
二、核被告乙○○所為係犯刑法第三百二十條第一項之普通竊盜罪。爰審酌被告之犯
    罪動機、目的、手段，品性、生活狀況、智識程度、犯罪所生危害，竊盜之數額
    ，及犯罪後態度等一切情狀，量處如主文所示之刑，並諭知易服勞役之折算標準
    ，以資懲戒。
三、本件原經檢察官聲請以簡易判決處刑，經本院桃園簡易庭受理後，認有刑事訴訟
    法第四百五十一條之一第四項第四款之情形，改依通常程序審理，附此敘明。
    事訴訟法第四百四十九條所定得以簡易判決處刑之案件，本院改依通常程序審理
    之，附此敘明。
據上論斷，應依刑事訴訟法第四百五十二條、第二百九十九條第一項前段，刑法第三
百二十條第一項、第四十二條第二項、罰金罰鍰提高標準條例第一條前段、第二條，
判決如主文。
本案經檢察官廖江憲到庭執行職務
中      華      民      國    九十一    年      四      月      八      日
                               臺灣桃園地方法院刑事第二庭
                                       法  官 曾  正  耀
右正本證明與原本無異。
如不服本判決，應於判決送達後十日內向本院提出上訴狀( 應附繕本 )，上訴於
臺灣高等法院。
                                       書記官 文  巧  雲
中        華        民        國    九十一    年    四    月     八     日
附錄論罪科刑依據之法條：
刑法第三百二十條
意圖為自己或第三人不法之所有，而竊取他人之動產者，為竊盜罪，處五年以下有期
徒刑、拘役或五百元以下罰金。
意圖為自己或第三人不法利益，而竊佔他人之不動產者，依前項之規定處斷。
前二項之未遂犯罰之。
